# 求教陈版主 — 采矿权入账问题

提问人：jh8 十三太保 时间：2021-08-31 14:34:59
求教陈版主，政府部门（县委）通过会议纪要的形式将采矿权（砂石资源）给与A企业来经营，会议纪要没有明确是用资本性投入的方式还是用政府补助的形式给与A企业，A企业尚未办理采砂权，请问:(1)A公司对于该事项是否可以确认为一项无形资产或者其他非流动资产？（ 2 ）贷方科目是资本公积还是递延收益？

回答人：chenyiwei
背景不清晰。要考虑： 1 、A公司该项采矿权的期限、种类、地点、限量等作为一项采矿权的要素是否已经全部确定，A公司能否行使该权利； 2 、A公司是否为该县的县属国企（特别是政府融资平台公司）？

提问人：jh8 十三太保 时间：2021-09-07 21:33:00
A公司采矿权的要素成立，可以行使该项权利，A公司属于该县的县属国企

回答人：chenyiwei
建议在可以实际行使该采矿权时确认一项无形资产，对应贷记资本公积。